【裁判字號】    99,易,581
【裁判日期】    990820
【裁判案由】    傷害
【裁判全文】
臺灣臺南地方法院刑事判決               99年度易字第581號
公  訴  人  臺灣臺南地方法院檢察署檢察官
被      告  丙○○
上列被告因傷害案件，經檢察官提起公訴（98年度偵緝字第1386
號），本院判決如下：
    主  文
丙○○傷害人之身體，處拘役參拾日，如易科罰金，以新台幣壹
仟元折算壹日。
    事  實
一、丙○○與丁○○係鄰居關係，兩人因屋頂漏水問題而有糾紛
    ，詎丙○○竟基於傷害之犯意，於民國（下同）98年6月20
    日凌晨0時20分許，在臺南市○○路○段261號附近，徒手毆
    打丁○○，致丁○○受有頭部外傷併左臉紅腫等傷害。
二、案經丁○○訴由臺南市警察局第六分局報告台灣台南地方法
    院檢察署檢察官偵查起訴。
    理  由
壹、程序事項：按被告以外之人於審判外之言詞或書面陳述，除
    法律有規定者外，不得作為證據；又被告以外之人於審判外
    之陳述，雖不符合同法第159條之1至第159條之4之規定，但
    經當事人於審判程序同意作為證據，法院審酌該言詞陳述或
    書面陳述作成時之情況，認為適當者，亦得為證據。當事人
    、代理人或辯護人於法院調查證據時，知有第159條第1項不
    得為證據之情形，而未於言詞辯論終結前聲明異議者，視為
    有前項之同意，刑事訴訟法第159條第1項及第159條之5分別
    定有明文。本件證人之供述及非供述之證據，均未經被告於
    本件言詞辯論終結前爭執其證據能力，本院審酌前開證據之
    作成，並無不當或顯不可信之情況，依首揭法條規定，均有
    證據能力。
貳、實體部分：
一、訊據被告對於伊於上開時地與告訴人發生爭執，並有推告訴
    人右肩1下之事實並不否認，惟否認涉有傷害犯行，辯稱：
    伊雖想出手打告訴人，但是因證人甲○○在場阻止，所以沒
    有打到，告訴人所受的傷都是自行跌倒造成云云。
二、經查：
(一)、證人甲○○於99年2月26日偵訊時具結後證稱：98年6月20日
    凌晨零時20分當時其正在收攤，突然看到告訴人跑到其店前
    面，有一個年輕男子（即被告）從後面跑過來，2個人在拉
    扯，其跟太太就上前勸阻，被告沒有打到告訴人，因為被其
    拉開了，他們2個在拉扯，然後告訴人倒在地上，可能是在
    拉扯中被告有動手打到告訴人，告訴人應該是拉扯後跌倒等
    語（見偵緝卷第41、42頁）。雖證人甲○○於警詢時證稱被
    告有打到告訴人1下，告訴人被打倒地（見偵緝卷第34頁）
    ，於上開偵訊時則稱被告有拉扯告訴人致告訴人跌倒，前後
    所述情節並非完全相符，但關於因被告之行為導致告訴人倒
    地受傷乙節，則無二致。再參酌告訴人提出之台南市立醫院
    98 年6月20日診斷證明書（附於警卷），及本院向台南市立
    醫院調取之病歷（見本院卷第30至33頁）記載，告訴人受有
    「頭部外傷併左臉紅腫」之傷害，堪認告訴人指稱於上開時
    地遭被告毆打致受傷等情，應堪採信。
(二)、雖證人甲○○於本院審理時證稱：案發當天被告並沒有打到
    告訴人，告訴人與被告二人被證人及其太太拉開時，因地上
    濕滑，所以告訴人不慎跌倒在地，撞倒證人攤位之不銹鋼炒
    菜檯，才會受傷等語（見本院卷第43至46頁），但是仍證稱
    被告和告訴人二人在其攤位前有發生拉扯之事實（見本院卷
    第44頁）。況告訴人究係因遭被告拉扯而致倒地受傷，或係
    於證人甲○○與其太太拉開2人時不慎滑倒之細節，應以距
    離案發時間較近之偵訊時，證人記憶較清晰，其所述應較為
    可採，本院審理時距離案發當時以逾1年，證人之證述容有
    些許違誤，應屬常情。本院認應以證人甲○○於偵訊時之證
    述為可採。
(三)、綜上所述，本件事證明確，被告犯行已堪認定，應予依法論
    科。
三、核被告所為，係犯刑法第277條第1項之傷害罪。爰審酌被告
    犯罪之動機僅因細故、告訴人所受之傷勢非重、被告犯後始
    終矢口否認犯行等一切情狀，量處如主文所示之刑，並諭知
    易科罰金之折算標準，以資懲儆。
四、公訴意旨另以：被告基於傷害之犯意，接續在臺南市○○路
    580之1號徒手毆打告訴人等語。惟查：證人甲○○於偵查中
    證稱：在臺南市○○路580之1「大北百貨」發生之事，其沒
    有看見，其在警詢時證稱被告有在大北百貨打告訴人之事，
    是聽告訴人說的（見偵緝卷第41頁），於本院審理時復證稱
    ：大北百貨裡發生的事其不知道等語（見本院卷第43頁）。
    則徒憑告訴人1人之指述，而無其他佐證，無法認定被告是
    否有在臺南市○○路580之1號毆打告訴人之事實。然此部分
    若成立犯罪，與前開論罪科刑之部分有接續犯之裁判上一罪
    關係，爰不另為無罪之諭知。
據上論斷，應依刑事訴訟法第299條第1項前段，刑法第277條第1
項前段、第41條第1項前段，刑法施行法第1條之1，判決如主文
。
本案經檢察官乙○○到庭執行職務。
中    華    民    國    99    年    8     月    20    日
                  刑事第十庭    法  官  高如宜
以上正本證明與原本無異。
如不服本判決應於收受本判後10日內向本院提出上訴書狀，並應
敘述具體理由。其未敘述上訴理由者，應於上訴期間屆滿後20日
內向本院補提理由書狀（均須按他造當事人之人數附繕本）「切
勿逕送上級法院」。
                                書記官  陳姿利
中    華    民    國    99    年    8     月    23    日
附錄本案論罪科刑法條全文：
刑法第277條
傷害人之身體或健康者，處 3年以下有期徒刑、拘役或 1千元以
下罰金。
犯前項之罪因而致人於死者，處無期徒刑或 7年以上有期徒刑；
致重傷者，處 3 年以上 10 年以下有期徒刑。

司法院資訊處製作；財團法人民間司法改革基金會備份。
